【裁判字號】    89,易,4708
【裁判日期】    891121
【裁判案由】    竊盜
【裁判全文】
臺灣高雄地方法院刑事判決                        八十九年度易字第四七八號
    公  訴  人  臺灣高雄地方法院檢察署檢察官
    被      告  丙○○○
    輔  佐  人  乙○○
右列被告因竊盜案件，經檢察官提起公訴（八十九年度偵字第三五六○號），本院判
決如左：
    主  文
丙○○○攜帶兇器竊盜，處有期徒刑柒月，緩刑貳年。
    事  實
一、丙○○○意圖為自己不法之所有，於八十九年二月五日十時許，至高雄縣六龜鄉
    ○○段河床地旁甲○○夫妻耕植之芒果園內，以身綁布袋，並攜客觀上可為兇器
    使用之竹竿鉤具一支，鉤取芒果樹上所結青芒果之方式，接續竊鉤甲○○、林王
    秋金夫妻所種植之多株芒果樹所結芒果並放入布袋內，於沿著果園一路行來，繼
    續鉤取放入布袋之際，適為因經常遭竊而躲於果園兩側監視之甲○○夫妻發現，
    現身抓賊，丙○○○隨即棄置布袋、竹竿鉤具並逃回附近自己之工寮內，甲○○
    自後追趕不及因而報警始悉上情，當場並扣得竹竿鉤具一支、及取出布袋中之青
    芒果約計一百三十顆，重達約七公斤許。
二、案經高雄縣警察局六龜分局報請臺灣高雄地方法院檢察署檢察官偵查起訴。
    理  由
一、訊據被告丙○○○矢口否認有何竊盜犯行，辯稱：伊當天在自己之果園內與丈夫
    乙○○在一起，沒有去附近被害人之果園，自己也有種芒果，都忙不完，不可能
    偷別人的，後來警察來處理，從伊屋內取出一件衣服，被害人說伊當時係穿那件
    工作服，其實伊當日根本未穿那件云云。惟查：右揭事實已據被害人甲○○、林
    王秋金二人於警、偵訊、及本院審理時迭次供述明確，並有竹竿網具一把扣案以
    及贓物領具一紙在卷足資佐證，被告雖稱與被害人曾經口角，遭誣陷云云，惟被
    害人否認與被告曾有怨隙，況如被害人有意攀誣，僅需損失少量青芒果即可喊抓
    賊，並率人至被告處，並不須致自己損失約一百三十個青芒果，數量如此多之理
    ；輔佐人被告丈夫乙○○雖陳稱自家也種芒果，不須偷別人的，伊妻子並非當場
    被抓云云，惟自己有無種植該果樹與會否竊取他人之果樹並無直接關連。又本案
    於偵查時，經檢察官函請高雄市警察局以模擬中性卡片數字刺激測驗及區域比對
    法測謊結果，對受測者陳玉蘭之測謊反應圖譜進行綜合分析、比對研判後認其對
    以下問題：八十九年二月五日，你有沒有去偷摘甲○○之芒果？（回答：沒有）
    呈不實反應，有該局八十九年八月二十一日高市警鑑字第四六九四五號鑑定通知
    書乙紙在卷可稽。被告仍否認竊行，實無可採，所辯不足信，犯行已堪認定，應
    予依法論科。
二、按竹竿鉤具在客觀上具有危險性，足以傷害人之身體，為兇器之一種，被告意圖
    為自己不法之所有，持上揭兇器竊取被害人之財物，核其所為，係犯刑法第三百
    二十一條第一項第三款之竊盜罪。公訴意旨雖依刑法第三百二十條第一項之罪起
    訴。惟被告既持兇器竊取被害人之物，其行為應依攜帶兇器之加重竊盜罪論處，
    檢察官所引用之法條容有未洽，其起訴法條應予變更，被告竊割芒果之行為，時
    間，空間完全緊密相接，顯屬單一之犯意決定，一行為之接續進行，僅成立一罪
    。爰審酌被告犯後雖未能承認過錯，惟其犯罪之手段尚非惡劣至極、所生損害非
    大、其品行智識程度、犯罪後態度等一切情狀，量處如主文所示之刑，以資懲儆
    。又被告前未曾受有期徒刑以上刑之宣告，有臺灣高雄地方法院檢察署刑案資料
 查註紀錄表附卷可稽，此次一時失慮，誤蹈刑章，經此教訓應知所警惕，無再犯
    之虞，本院因認所宣告之刑，以暫不執行為適當，爰併宣告緩刑二年，以勵自新
    。扣案之竹竿鉤具一把為供犯罪所用之物，然被告自始否認為其所有，另外扣案
    之衣物一套，亦與犯罪並無直接關係，爰不加以宣告沒收。
據上論斷，應依刑事訴訟法第二百九十九條第一項前段、第三百條，刑法第三百二十
一條第一項第三款、七十四條第一款，判決如主文。
中    華    民    國      八十九      年      十一     月     二十一    日
                                  臺灣高雄地方法院刑事第三庭
                                      法  官  簡  志  瑩
右正本證明與原本無異。
如不服本判決，應於判決送達後十日內，向本院提出上訴狀。
                                      書記官  林  宜  正
中    華    民    國      八十九      年      十一     月     二十三    日
附錄論罪科刑法條：
刑法第三百二十一條第一項第三款：
犯竊盜罪而有左列情形之一者，處六月以上五年以下有期徒刑：
三、攜帶兇器而犯之者。


司法院資訊處製作；財團法人民間司法改革基金會備份。
